臺灣桃園地方法院刑事判決　　　　　　 94年度簡上字第225號
上　訴　人　臺灣桃園地方法院檢察署檢察官
被　　　告　甲○○（原名范振煌）
　　　　　　　　　　　三樓
上列上訴人因被告違反毒品危害防制條例案件，不服本院桃園簡
易庭中華民國94年3 月18日94年度桃簡字第600 號第一審簡易判
決（聲請簡易判決處刑案號：94年度毒偵字第133 號），提起上
訴，及移送併案審理（臺灣板橋地方法院檢察署94年度毒偵字第
2324號、94年度核退毒偵字第812 號、第863 號、第882 號），
本院管轄之第二審合議庭判決如下：
    主  文
原判決撤銷。
甲○○連續施用第二級毒品，處有期徒刑五月，如易科罰金，以
三百元折算一日。扣案之第二級毒品安非他命五包（合計毛重三
．二七四公克，塑膠包裝袋五個及標籤紙應除外）及含微量安非
他命殘餘之殘渣袋七個、安非他命吸食器五組，均沒收銷燬之；
扣案之塑膠包裝袋五個均沒收。
    事  實
一、甲○○前於民國93年間因施用毒品案件，經臺灣板橋地方法
    院以93年度毒聲字第1192號裁定送觀察勒戒後，因無繼續施
    用之傾向，由臺灣板橋地方法院檢察署檢察官於93年8 月16
    日以93年度毒偵字第3159號為不起訴處分確定（於93年8 月
    13日出勒戒所，於93年9 月8 日執行完畢）。詎其仍未能戒
    除施用毒品之惡習，於前述觀察勒戒執行完畢釋放後五年內
    ，復基於施用第二級毒品安非他命之概括犯意，自93年9 月
    月間某日起至94年3 月27日為警查後的第三天某時止，在其
    位於臺北縣新莊市○○路六巷四十二號三樓住處、桃園縣中
    壢市○○路一九一號雅苑賓館607 號房及其所駕駛之車內等
    處，以燒烤吸食器吸食煙霧之方式，連續施用第二級毒品安
    非他命多次，嗣先後於：(1)93年11月17日下午6 時30分許在
    桃園縣中壢市○○路一九一號雅苑賓館607 號房內為警查獲
    ，並扣得其所有預備供己施用之第二級毒品安非他命1 包（
    實稱毛重0.280 公克，含塑膠袋及標籤紙，鑑驗後剩餘0.27
    4 公克），及其所有供施用安非他命而尚有安非他命殘餘之
    吸食器1 組。(2)94年1 月10日晚上9 時20分許，在臺北縣新
    莊市○○路六巷四十二號三樓為警查獲，並扣得其所有預備
    供己施用之第二級毒品安非他命1 包（毛重0.3 公克），及
    其所有供施用安非他命而尚有安非他命殘餘之安非他命吸食
    器1 組。(3)94年2 月17日凌晨3 時50分許，在臺北縣五股鄉
    ○○路○段九五巷二十弄口為警查獲，並扣得其所有預備供
    己施用之第二級毒品安非他命1 包（毛重0.2 公克），及其
    所有供施用安非他命而尚有安非他命殘餘之吸食器1 組。(4)
    94年2 月23日下午1 時30分許，在臺北縣新莊市○○路六巷
    四十二號三樓為警查獲，並扣得其所有預備供己施用之第二
    級毒品安非他命1 包（毛重0. 4公克）、含安非他命殘餘之
    殘渣袋1 個，及其所有供施用安非他命而尚有安非他命殘餘
    之吸食器1 組。(5)94年3 月27日中午12時40分許，在臺北縣
    新莊市○○路六巷四十二號三樓為警查獲，並扣得其所有預
    備供己施用之第二級毒品安非他命1 包（毛重2.1 公克）、
    安非他命殘渣袋6 個，及其所有供施用安非他命而尚有安非
    他命殘餘之之吸食器1 組。
二、案經桃園縣政府警察局中壢分局報請臺灣桃園地方法院檢察
    署檢察官偵查後聲請以簡易判決處刑，及經臺北縣政府警察
    局新莊分局、蘆洲分局先後報請臺灣板橋地方法院檢察署檢
    察官偵查後移送本院併案審理。
    理  由
一、上揭犯罪事實，業據被告甲○○於本院審理時坦承不諱，核
    與被告前後5 次為警查獲時，經警採集其尿液送驗結果皆呈
    安非他命陽性反應相符，此有昭信科技顧問股份有限公司出
    具之濫用藥物陽性檢體報告1 紙、台灣檢驗科技股份有限公
    司濫用藥物尿液檢驗報告3 紙在卷可稽，且被告於上揭時、
    地分別為警查獲，先後扣得安非他命5 包（重量分別為：1
    包鑑驗後含塑膠袋及標籤紙剩餘0. 274公克、1 包毛重0.3
    公克、1 包毛重0.2 公克、1 包毛重0.4 公克、1 包毛重2.
    1 公克），此有行政院衛生署管制藥品管理局，局管檢字第
    0940000367號檢驗成績書1 紙、臺北縣政府警察局新莊分局
    毒品初步檢驗報告書2 紙附卷可稽，另有被告所有供己施用
    安非他命所用而尚有安非他命殘餘之吸食器5 組及安非他命
    殘渣袋7 個扣案、現場查獲照片8 張可資佐證，足認被告前
    開自白與事實相符，堪以採信。
二、次查被告前於93年間因施用毒品案件，經臺灣板橋地方法院
    以93年度毒聲字第1192號裁定送觀察勒戒後，因無繼續施用
    之傾向，由臺灣板橋地方法院檢察署檢察官於93年8 月16日
    以93年度毒偵字第3159號為不起訴處分確定（於93年8 月13
    日出勒戒所，於93年9 月8 日執行完畢），此有臺灣高等法
    院被告全國前案紀錄表在卷可稽，是被告於前開觀察勒戒執
    行完畢釋放出所5 年內，再犯本件施用第二級毒品安非他命
    之犯行已堪認定，自應依法論罪科刑。
三、核被告甲○○之所為，係犯毒品危害防制條例第10條第2 項
    之施用第二級毒品罪。其施用前後之持有第二級毒品之低度
    行為，應為施用之高度行為所吸收，不另論罪。又被告先後
    多次施用第二級毒品之犯行，因時間緊接，方法相同，所犯
    係構成要件相同之罪名，顯係基於概括犯意為之，為連續犯
    ，應依刑法第56條規定，論以一罪，並加重其刑。本件檢察
    官原係以被告於93年8 月間某日起至93年11月17日止，在桃
    園縣中壢市○○路一九一號雅苑賓館607 房內及臺北縣新莊
    市某處，連續非法施用第二級毒品安非他命多次之犯行聲請
    簡易判決處刑，惟被告於93年11月17日後至94年3 月27日為
    警查獲後第三日之某時止之施用第二級毒品安非他命之行為
    ，與前述經檢察官聲請簡易判決處刑之犯行，乃係本於同一
    施用安非他命犯意下所為之行為，顯係基於概括犯意為之，
    為連續犯，屬裁判上一罪關係，已為起訴效力所及，基於審
    判不可分之原則，本院自應併予審究。
四、原審認本件被告事證明確，予以論罪科刑，固非無見，惟查
    檢察官所移送併案審理部分之犯行，與聲請簡易判決處刑之
    事實具有連續犯關係，係裁判上一罪，為起訴效力所及，自
    應一併審理，原審未及審酌，確有未合，檢察官執此理由提
    起上訴為有理由，自應由本院將原判決撤銷改判。爰審酌被
    告犯後坦承犯行，態度良好，且施用毒品，仍屬自戕身心之
    行為，尚無造成他人之損害等一切情狀，量處如主文第二項
    所示之刑，並諭知易科罰金之折算標準，以示懲戒。至扣案
    之安非他命5 包（重量分別為：1 包鑑驗後含塑膠袋及標籤
    紙剩餘0. 274公克、1 包毛重0.3 公克、1 包毛重0.2 公克
    、1 包毛重0.4 公克、1 包毛重2.1 公克），均為被告所有
    預備供己施用之毒品，而塑膠包裝袋5 個與安非他命非無法
    分離，故就安非他命部分，依毒品危害防制條例第18條第1
    項前段之規定，予以宣告沒收銷燬之；又扣案之含安非他命
    殘餘之殘渣袋7 個均為被告所有，且係供其施用安非他命犯
    罪所用之物，業據被告供述在卷，因尚有未分離之安非他命
    ，應依毒品危害防制條例第18條第1 項前段之規定，予以宣
    告沒收銷燬之；再扣案之吸食器5 組，均為被告所有供己施
    用安非他命之工具，因均尚有安非他命殘餘，亦應依毒品危
    害防制條例第18條第1 項前段之規定，予以沒收銷燬之；另
    塑膠包裝袋5 個，均為被告所有，且係供其包裝安非他命，
    以防潮濕所用之物，業據被告供述在卷，應依刑法第38條第
    1 項第2 款之規定，予以宣告沒收。
據上論斷，應依刑事訴訟法第455 條之1 第3 項、第369 條第1
項前段、第364 條、第299條第1 項前段，毒品危害防制條例第
10條第2 項、第18條第1 項前段，刑法第11條、第56條、第41條
第1 項前段、第38條第1 項第2 款，罰金罰鍰提高標準條例第2
條，判決如主文。
本案經檢察官陳美華到庭執行職務。
中　　華　　民　　國　　94　　年　　8 　　月　　24　　日
                  刑事第九庭  審判長法  官   林明洲
                                    法　官   何燕蓉
                                    法  官   林春鈴
以上正本證明與原本無異。
本件不得上訴。
                                    書記官   江世亨
中　　華　　民　　國　　94　　年　　8 　　月　　24　　日
附錄論罪科刑法條：
毒品危害防制條例第十條
施用第一級毒品者，處六月以上五年以下有期徒刑。
施用第二級毒品者，處三年以下有期徒刑。
